ACORDAO-COMPLETO-2411354

ACÓRDÃO DE RELAÇÃO

ACÓRDÃO DE RELAÇÃO 6915/2020 ATA 21/2020 - PRIMEIRA CÂMARA

Acórdão 6915/2020-TCU-Primeira Câmara
Considerando que se trata de monitoramento do Acórdão 3331/2013-TCU-Primeira Câmara, por meio do qual, este colegiado considerou ilegal o ato de alteração da pensão civil instituída por Almerito Nascimento da Silva, determinou a revisão dos atos de pensão civil instituídos por Edson Bahiense de Freitas e por Cristovam Andrade Silva e determinou à Secretaria de Fiscalização de Pessoal (Sefip) correções de registros no sistema Sisac;
Considerando que houve a correção dos valores pagos pela pensão instituída por Almerito Nascimento da Silva em favor de Ana Rita Santos Souza, atualmente única beneficiária da pensão; porém, resta ainda pendente o reenvio do ato considerado ilegal;
Considerando que houve também a correção das pensões instituídas por Edson Bahiense de Freitas e por Cristovam Andrade Silva a fim de incluir a Emenda Constitucional 70/2012 e foram devidamente enviados os respectivos atos das pensões;
Considerando que, aparentemente, não houve descumprimento intencional da gestora responsável à época da prolação do Acórdão, Glenda Barbosa de Melo, Superintendente Estadual da Funasa na Bahia, tendo em vista o devido cumprimento das demais determinações por parte da jurisdicionada, notando-se apenas um erro no entendimento da gestora de que não seria necessária a emissão de novo ato da pensão instituída por Almerito Nascimento da Silva;
Os Ministros do Tribunal de Contas da União, reunidos em Sessão do Primeira Câmara, ACORDAM, por unanimidade, com fundamento nos art. 143, inciso III, do RI/TCU, quanto ao Acórdão 3331/2013-TCU-Primeira Câmara, em considerar cumpridas as determinações descritas nos subitens 9.4.2, 9.4.4, 9.4.5, 9.4.6 e 9.4.7 e reiterar à Superintendência Estadual da Funasa na Bahia a determinação constante do subitem 9.4.3, de acordo com o parecer da Secretaria de Fiscalização de Pessoal, peça 52: 
1. Processo TC-Processo 002.218/2012-7 (PENSÃO CIVIL) 
	1.1. Interessados: Ana Rita Santos Souza (XXX.889.875-XX) ; Antônio Carlos de Jesus Júnior (XXX.605.795-XX) ; Diva dos Reis Santana (XXX.862.035-XX) ; Edir Palha Muniz (XXX.700.545-XX) ; Edna Sampaio Morais (XXX.561.745-XX) ; Franciele de Jesus de Freitas (XXX.415.425-XX) ; Francila Jesus de Freitas (XXX.415.415-XX) ; Ignez Moreira de Freitas (XXX.318.705-XX) ; Lisandra de Jesus (XXX.336.665-XX) ; Olga Santos Silva (XXX.400.035-XX) ; Riveriton Cleiton Palha Muniz (XXX.524.545-XX) ; Robson Santos de Jesus (XXX.760.145-XX) ; Terezinha de Jesus Silva (XXX.777.465-XX) 
	1.2. Órgão/Entidade: Superintendência Estadual da Funasa na Bahia
	1.3. Relator: Ministro Walton Alencar Rodrigues
	1.4. Representante do Ministério Público: Procurador Júlio Marcelo de Oliveira
	1.5. Unidade Técnica: Secretaria de Fiscalização de Pessoal (SEFIP) .
	1.6. Representação legal: não há.
	1.7. Determinações/Recomendações/Orientações: 
	1.7.1. reiterar à Superintendência Estadual da Funasa na Bahia a determinação constante do subitem 9.4.3 do Acórdão 3331/2013-TCU-Primeira Câmara, no sentido de que emita novo ato de concessão de pensão civil instituída por Almerito Nascimento da Silva (CPF XXX.916.955-XX) , em favor de Ana Rita Santos Souza (CPF XXX.889.875-XX) , escoimado das irregularidades verificadas nos autos, submetendo-o à apreciação deste Tribunal, no prazo de 30 dias, tendo em vista o julgamento pela ilegalidade do ato de alteração pelo referido Acórdão, com fulcro no art. 262, § 2º, do Regimento Interno do TCU c/c o art. 19, § 3º da IN-TCU 78/2018.

Primeira Câmara

Ana Rita Santos Souza (XXX.889.875-XX); Antônio Carlos de Jesus Júnior (XXX.605.795-XX); Diva dos Reis Santana (XXX.862.035-XX); Edir Palha Muniz (XXX.700.545-XX); Edna Sampaio Morais (XXX.561.745-XX); Franciele de Jesus de Freitas (XXX.415.425-XX); Francila Jesus de Freitas (XXX.415.415-XX); Ignez Moreira de Freitas (XXX.318.705-XX); Lisandra de Jesus (XXX.336.665-XX); Olga Santos Silva (XXX.400.035-XX); Riveriton Cleiton Palha Muniz (XXX.524.545-XX); Robson Santos de Jesus (XXX.760.145-XX); Terezinha de Jesus Silva (XXX.777.465-XX)

WALTON ALENCAR RODRIGUES

não há.

Procurador Júlio Marcelo de Oliveira

PENSÃO CIVIL (PCIV)

Secretaria de Fiscalização de Pessoal (SEFIP).